【裁判字號】    95,訴,32
【裁判日期】    950221
【裁判案由】    清償債務
【裁判全文】
臺灣基隆地方法院民事判決                95年度訴字第32號
原      告  合作金庫銀行股份有限公司
法定代理人  丙○○
訴訟代理人  朱純正
            乙○○
被      告  甲○○
當事人間清償債務事件，本院於民國95年2月14日言詞辯論終結
，判決如下：
    主  文
被告應給付原告新臺幣捌拾壹萬柒仟陸佰陸拾柒元，及自民國93
年8月5日起至清償日止，按年息百分之二計算之利息，並自民國
93年9月6日起至清償日止，逾期六個月以內者，按上開利率百分
之十，逾期超過六個月者，按上開利率百分之二十計算之違約金
。
訴訟費用新臺幣捌仟玖佰貳拾元由被告負擔。
    事實及理由
一、按當事人合意定第一審管轄法院後，原告如拋棄其合意定管
    轄法院之權益，逕向被告住所地之法院起訴，被告亦無異議
    而為本案之言詞辯論者，該受訴法院即為有管轄權之法院（
    最高法院91年度台抗字第351號裁定可資參照）。查依照被
    告簽立之系爭債務授信約定書第12條規定，兩造原本合意由
    臺灣臺北地方法院為第一審管轄法院，惟原告聲請對被告之
    住所地法院即本院發支付命令，經被告於法定期間內對支付
    命令提出異議，應以支付命令之聲請視為起訴，被告於本院
    言詞辯論期日到庭為本案言詞辯論，參照前揭說明，本院自
    有管轄權，先予敘明。
二、原告起訴主張：訴外人許淑珍邀同被告為連帶保證人，於民
    國87年1月5日向原告借款新臺幣（下同）3,000,000元，約
    定利息按年息3.5％計算，並隨原告調整基準放款利率時隨
    同調整，若未按期繳付，逾期在6個月內，按上開利率百分
    之十，逾期超過6個月者，就超過部分按上開利率百分之二
    十加計違約金。詎被告未依約償還，依被告所簽之授信約定
    書第5條第1款之規定，其全部借款喪失期限利益，即視為到
    期，被告自應負連帶賠償責任，為此起訴聲明判決如主文第
    一項所示本金、利息及違約金等語。
三、被告則以：當時伊向銀行要求解除擔保人之責任，銀行後來
    已辦理塗銷抵押權的部分，伊認為所保證之債務業已清償，
    抵押權、保證人責任亦隨同消滅，銀行承辦人並沒有告知伊
    還負有保證責任，現在要求伊負清償借款之債務，實屬無理
    等語，資為抗辯。
四、查原告主張之事實，業據提出借據、授信約定書、放款帳務
    資料查詢單等影本為證，經核相符，被告對此亦不爭執，堪
    信原告之主張為真實。被告雖辯稱銀行嗣後已同意其塗銷抵
    押權登記，其所保證之債務業已清償，保證人責任亦隨同消
    滅云云，經查被告自承其同時擔任訴外人許淑珍系爭借款之
    連帶保證人，亦提供其所有之不動產設定抵押權予原告以供
    作擔保，則嗣後原告雖同意塗銷該不動產抵押權設定，亦僅
    為物上保證人之責任解除而已，被告雖主張其當時是要求解
    除全部擔保之責任云云，惟查被告並無法舉證提出原告同意
    解除其連帶保證人之證明，是被告辯稱其連帶保證人責任亦
    隨同消滅，自無足採。從而，原告依連帶保證契約之法律關
    係請求被告給付如主文第1項所示之本金、利息及違約金為
    有理由，應予准許。
五、據上論結，本件原告之訴為有理由，依民事訴訟法第78 條
    、第87條第1項，判決如主文。
中    華    民    國    95    年    2     月    21    日
                  民事庭法  官  林李達
以上正本係照原本作成。
對於本件判決如有不服，應於收受送達後20日內向本院提出上訴
書狀，敘述上訴之理由，上訴於臺灣高等法院，並按他造當事人
之人數附具繕本。
中    華    民    國    95    年    2     月    23    日
                        書記官  黃錫煒


司法院資訊處製作；財團法人民間司法改革基金會備份。
